臺灣嘉義地方法院刑事判決
111年度交易字第314號
公  訴  人  臺灣嘉義地方檢察署檢察官
被      告  蘇俊勝


上列被告因公共危險案件，經檢察官提起公訴（111年度偵字第9
217號），被告於本院準備程序中就被訴事實為有罪之陳述，經
本院裁定以簡式審判程序審理，判決如下：
    主  文
蘇俊勝駕駛動力交通工具而有吐氣所含酒精濃度達每公升零點二
五毫克以上，累犯，處有期徒刑捌月。
    犯 罪 事 實
一、蘇俊勝自民國111年8月19日4時許起至同日7時許止，在嘉義
    市西區魚市場飲用啤酒及高粱酒後，明知飲酒過量，吐氣所
    含酒精濃度每公升超過0.25毫克以上將不能安全駕駛動力交
    通工具，仍基於酒後吐氣所含酒精濃度達每公升0.25毫克以
    上而駕駛動力交通工具之犯意，於同日13時許，酒後騎乘車
    牌號碼000-0000號普通重型機車上路，於同日13時5分許，
    行經嘉義市西區博愛路1段與五顯街交岔路口時，為警發覺
    其行車不穩而予以攔查，並經警發現其身上有濃厚酒味，於
    同日13時21分許，對其施以酒精濃度測試，測得其吐氣所含
    酒精濃度達每公升0.83毫克。
二、案經嘉義市政府警察局第一分局報告臺灣嘉義地方檢察署檢
    察官偵查起訴。
    理  由
一、本件係經被告蘇俊勝於準備程序當庭表示認罪，而經本院裁
    定以簡式審判程序加以審理，則依據刑事訴訟法第273條之2
    、同法第159條第2項之規定，不適用傳聞法則有關限制證據
    能力之相關規定，合先敘明。
二、上揭犯罪事實，業據被告於警詢、偵訊、本院準備程序及審
    理時均坦承不諱（見嘉市警一偵字第1110704922號卷，下稱
    警卷，第1-3頁；111年度偵字第9217號卷，下稱偵卷，第29
    -31頁；111年度交易字第314號卷，下稱交易卷，第54、58
    、60頁），並有道路交通事故當事人酒精測定紀錄表、公路
    監理電子閘門系統查駕駛及查車籍資料、嘉義市政府警察局
    舉發違反道路交通管理事件通知單影本各1份在卷可查（見
    警卷第6-11頁），是依上揭補強證據已足認被告所為之任意
    性自白，核與事實相符。本件事證明確，被告犯行堪予認定
    。
三、核被告所為，係犯刑法第185條之3第1項第1款前段之駕駛動
    力交通工具而有吐氣所含酒精濃度達每公升0.25毫克以上罪
    。
四、查被告前於109年間因酒後駕車遭查獲，所涉公共危險案件
    ，經本院以109年度嘉交簡字第880號判處有期徒刑6月，併
    科罰金新臺幣（下同）3萬元確定，有期徒刑部分於109年12
    月21日易科罰金執行完畢，有刑案資料查註紀錄表1份在卷
    可參（見偵卷第47頁），其於受徒刑之執行完畢後，5年以
    內故意再犯本件有期徒刑以上之罪，為累犯，本院考量被告
    前案亦為酒後故意駕車之案件，綜合判斷後認為被告並無因
    加重本刑致其所受刑罰超過其所應負擔罪責的情形，爰依刑
    法第47條第1項規定加重其刑。
五、爰審酌被告除有上開酒後駕車之前科紀錄外，亦曾因酒後駕
    車之公共危險案件：(一)經臺灣嘉義地方檢察署檢察官以95
    年度偵字第1316號為緩起訴處分確定；(二)經本院以98年度
    嘉交簡字第144號判處拘役40日確定；(三)經本院以99年度
    嘉交簡字第1114號判處拘役50日確定；(四)經本院以102年
    度嘉交簡字第298號判處有期徒刑3月確定；(五)經本院以10
    4年度嘉交簡字第888號判處有期徒刑6月確定；(六)經本院
    以106年度嘉交簡字第1539號判處有期徒刑6月，併科罰金1
    萬5,000元；(七)經本院以108年度嘉交簡字第464號判處有
    期徒刑6月，併科罰金3萬元，有上開判決及臺灣高等法院被
    告前案紀錄表各1份附卷足稽（見交易卷第9-12、17-40頁）
    ，本院考量被告前已有數次酒後駕車遭查獲之紀錄，但被告
    並未因此受到警惕，明知酒精成分對人之意識能力具有不良
    影響，酒後駕車對一般往來之公眾及駕駛人自身皆具有高度
    危險性，漠視自己安危及公眾安全，再次心存僥倖酒後騎乘
    普通重型機車上路，一再挑戰司法對於禁止酒後駕車上路之
    底線，吐氣中所含酒精濃度達每公升0.83毫克，犯後坦承犯
    行，態度尚可，兼衡其自陳國中畢業之智識程度、未婚，於
    魚市場擔任搬運工，與母親同住等一切情狀，量處如主文所
    示之刑。
據上論斷，應依刑事訴訟法第273條之1第1項、第299條第1項前
段（僅記載程序法條），判決如主文。
本案經檢察官陳美君提起公訴，檢察官陳則銘到庭執行職務。
中　　華　　民　　國　　111 　年　　9 　　月　　26　　日
                  刑事第二庭    法　官  吳育汝　
以上正本證明與原本無異。
如不服本判決應於收受判決後20日內向本院提出上訴書狀，並應
敘述具體理由；其未敘述上訴理由者，應於上訴期間屆滿後20日
內向本院補提理由書（均須按他造當事人之人數附繕本）「切勿
逕送上級法院」。　　　　　　　
中　　華　　民　　國　　111 　年　　9 　　月　　26　　日
                                書記官  黃士祐
附錄論罪科刑法條：
中華民國刑法第185條之3：
駕駛動力交通工具而有下列情形之一者，處3年以下有期徒刑，
得併科30萬元以下罰金：
一、吐氣所含酒精濃度達每公升零點二五毫克或血液中酒精濃度
    達百分之零點零五以上。
二、有前款以外之其他情事足認服用酒類或其他相類之物，致不
    能安全駕駛。
三、服用毒品、麻醉藥品或其他相類之物，致不能安全駕駛。
因而致人於死者，處3年以上10年以下有期徒刑，得併科2百萬元
以下罰金；致重傷者，處1年以上7年以下有期徒刑，得併科1百
萬元以下罰金。
曾犯本條或陸海空軍刑法第54條之罪，經有罪判決確定或經緩起
訴處分確定，於十年內再犯第1項之罪因而致人於死者，處無期
徒刑或5年以上有期徒刑，得併科3百萬元以下罰金；致重傷者，
處3年以上10年以下有期徒刑，得併科2百萬元以下罰金。